# 内销收入确认

提问人：feixiang_5 时间：2016-04-06 17:03:15
大家好，对于通过物流运输实现的内销收入，都是在哪个时点确认的？ 客户签收或交由物流公司的时间？跟运费由客户或销售方无关吧。谢谢

回答人：chenyiwei
根据合同条款约定来判断所有权上主要风险和报酬（如毁损灭失风险等）的转移时间。合同未约定或约定不明确的，参考《合同法》
的以下规定处理： 　　第一百四十一条 出卖人应当按照约定的地点交付标的物。 　　当事人没有约定交付地点或者约定不明确，依照本法第六十一条的规定仍不能确定的，适用下列规定： 　　（一）标的物需要运输的，出卖人应当将标的物交付给第一承运人以运交给买受人； 　　（二）标的物不需要运输，出卖人和买受人订立合同时知道标的物在某一地点的，出卖人应当在该地点交付标的物；不知道标的物在某一地点的，应当在出卖人订立合同时的营业地交付标的物。 　　第一百四十二条 标的物毁损、灭失的风险，在标的物交付之前由出卖人承担，交付之后由买受人承担，但法律另有规定或者当事人另有约定的除外。 　　第一百四十三条因买受人的原因致使标的物不能按照约定的期限交付的，买受人应当自违反约定之日起承担标的物毁损、灭失的风险。 第一百四十四条 出卖人出卖交由承运人运输的在途标的物，除当事人另有约定的以外，毁损、灭失的风险自合同成立时起由买受人承担。
第一百四十五条 当事人没有约定交付地点或者约定不明确，依照本法第一百四十一条第二款第一项的规定标的物需要运输的，出卖人将标的物交付给第一承运人后，标的物毁损、灭失的风险由买受人承担。 　　第一百四十六条 出卖人按照约定或者依照本法第一百四十一条第二款第二项的规定将标的物置于交付地点，买受人违反约定没有收取的，标的物毁损、灭失的风险自违反约定之日起由买受人承担。 　　第一百四十七条 出卖人按照约定未交付有关标的物的单证和资料的，不影响标的物毁损、灭失风险的转移。
第一百四十八条 因标的物质量不符合质量要求，致使不能实现合同目的的，买受人可以拒绝接受标的物或者解除合同。买受人拒绝接受标的物或者解除合同的，标的物毁损、灭失的风险由出卖人承担。 　　第一百四十九条 标的物毁损、灭失的风险由买受人承担的，不影响因出卖人履行债务不符合约定，买受人要求其承担违约责任的权利。

提问人：zhongzhao433 时间：2016-05-01 20:28:09
陈版，请教个实务问题： 如果是订单形式，没有特别约定风险转移时点，那么按照合同法，基本是以交付给客户为确认收入时点，但是在审计实务中会存在以下问题：函证情况，货物发出并取得签收单，但是这部分数据，特别是年底的数据，极有可能没有反映到对方财务中（现在实务中，双方对债权债务确认的时点基本为双方对账无误的情况下），基本函证回来都是不符（尽管可以依据自己收入确认原则去解释，但是都不符的情况下，替代测试会存在很大的样本量），请问这种情况一般怎么去解决？

回答人：chenyiwei
我个人认为似乎没有特别好的解决办法，也就是差异原因分析＋替代程序。请其他网友分享下你们的经验，谢谢！